【裁判字號】    95,竹小,123
【裁判日期】    950331
【裁判案由】    返還消費借貸款
【裁判全文】
臺灣新竹地方法院簡易庭小額民事判決    95年度竹小字第123號
原      告  新竹國際商業銀行股份有限公司
法定代理人  丙○○
訴訟代理人  乙○○
被      告  甲○○
上列當事人間返還消費借貸款事件，本院於民國95年3月22日言
詞辯論終結，判決如下：
    主  文
被告應給付原告新臺幣肆萬貳仟貳佰壹拾參元，及自民國九十四
年十月二十五日起至清償日止，按年息百分之十八點二五計算之
利息，並自民國九十四年十一月二十六日起至清償日止，逾期六
個月以內者，按上開利率百分之十，超過六個月者，按上開利率
百分之二十計算之違約金。
訴訟費用新臺幣壹仟元由被告負擔。
本判決得假執行。
    事實及理由
一、原告訴之聲明：除依職權宣告假執行外，餘如主文所示。
二、事實摘要：
（一）原告主張被告於民國91年10月間向原告申請現金卡，申請
      之貸款額度為新台幣（下同）三萬元，並與原告簽訂DEAR
      現金卡貸款契約，借款期限自91年10月31日起至92年10月
      31日止為期1年，期滿30日前，如被告不為反對續約之意
      思表示並經原告審核同意者，得以同一內容繼續延長1年
      ，其後每年屆期時亦同，最長以延長4次為限；且依契約
      第1條約定，借款額度得由原告依被告動撥額度情形及繳
      款狀況，依被告聲請或原告銀行自行調整額度，現已將借
      款額度調整為四萬三千二百元。又本契約於借支額度、期
      間內，由被告指定在原告銀行活期存款第0000-000000 號
      帳戶，憑上開DEAR現金卡向已參加自動化服務機器跨行共
      用系統之原告銀行或其他金融機構自動化付款機隨時向原
      告取款。另依契約第5條約定每動用一筆借款時，須繳納
      費用100元，並首次動用本借款時，須繳納首次動撥借款
      額度百分之3.5帳務管理費，及依契約第7條約定依借款日
      起，以1個月為一期，於每月25日還款，每期應繳金額係
      尚欠本金加未繳手續費最低百分之5計算，若金額小於一
      千元以一千元計算，將所欠金額依上開約定按月分期攤還
      ，若逾期一次即喪失分期攤還之權利，應將所欠消費借貸
      款全數一次清償，利息按年息百分之18.25按月計付，逾
      期6個月以內者，另按該利率百分之10，超過6個月以上者
      ，就超過部分另按該利率百分之20計付之違約金。詎被告
      對上開借款本息僅繳至94年10月24日，自94年11月24日應
      還款日起，即未依約履行，迄今已逾期一次以上，合計尚
      欠如主文第一項所示之本金、利息及違約金未清償，依契
      約第13條第1項及第6項約定，上開債務視為全部到期，被
      告即應負償還之責，然屢經催討仍置之不理，爰依消費借
      貸之法律關係提起本訴訟，請求如數清償。
（二）被告對於原告主張之全部事實均自承在卷，惟表示：尚積
      欠其他銀行欠款，實在無力償還本件等語。
三、本院之判斷：
（一）原告主張之上開事實，業經提出DEAR卡貸款契約、放款客
      戶往來明細、DEAR現金卡調整額度查詢作業（以上均影本
      ）、被告戶籍謄本等件為證，且為被告到庭自承無訛，自
      堪信原告主張為真實。從而，原告本於消費借貸之法律關
      係及兩造約定條款，訴請被告給付如主文第一項所示之消
      費款、利息及違約金，洵屬有據，應予准許。
（二）本件係小額訴訟程序為被告敗訴之判決，就被告敗訴部分
      ，爰依職權宣告假執行。並於判決時確定本件訴訟費用額
      。
四、結論：本件原告之訴為有理由，依民事訴訟法第436條之23
    、第436條第2項、第78條、第436條之19第1項、第436條之
    20，判決如主文。
中    華    民    國    95    年    3     月    31    日
                  新竹簡易庭    法  官  李珮瑜
以上正本係照原本作成。
如對本判決上訴，非以違背法令為理由，不得為之，且須於判決
送達後20日內向本院提出上訴狀（須按他造當事人之人數附繕本
）。
中    華    民    國    95    年    3     月    31    日
                                書記官  廖佳玲


司法院資訊處製作；財團法人民間司法改革基金會備份。
